---
title: "pr6"
author: "황인규"
date: "2023-10-19"
output: html_document
---


---
title: "pr6"
author: "황인규"
date: "2023-10-19"
output: html_document
---

# 조건문과 반복문
## 1. 반복문
- 동일한 연산을 여러번 반복하고 싶을때 사용

### 1.1 for()
- 데이터를 순서대로 i로 받아서 사용됨
```{r}
a = c(1,2,4); a
for(i in a) print(i)
for(i in c(1,2,4))
  print(i)
string = c("test", "for", "for()")
for(i in string) print(i)
for(i in c("test", "for", "for()")) 
  print(i)
```
- for 문에서 {}없이 연산을 할 경우, for 문에 첫 명령문만 반복되고 그 다음줄은 별개의 코드로 인식
```{r}
for (i in 1:3)
  print(i)
print("다음줄")
print(i + 1)
```
- 여러 연산을 같이 반복하고 싶다면 {} 안에 명령문을 작성해야 함
```{r}
for (i in 1:3)
  print(i)
  print("다음줄")
  print(i + 1)
```
- 응용, vector J의 짝 수 번째 데이터들만 출력하기
```{r}
j = 1:6
for (i in seq(2,6,by =2)){
  print(paste0(i, "번째 데이터 :"))
  print(j[i])
}
```
- 꼭 i 를 쓰지 않아도 됨
```{r}
for (a in 1:10)
  print(a)
```
- break라는 명령어를 수행하면 반복문은 종료됨
```{r}
for (i in 1:10){
  print(i)
  break
}
```

### 1.2 while() 
- while 문은 조건식과 같이 사용, 주어진 조건식이 참일 경우 반복 수행
- while(조건)(명령): 조건이 참일때 명령문 실행
- 주의사항: 조건이 계속 참이면 무한반복이 발생
```{r}
i = 1
while (i<5){
  print(i)
  i = i + 1
}
```

### 1.3. repeat
- 반복과 정지에 대한 조건문을 활용하여 명령문을 반복함
```{r}
i = 1
repeat {
  i = i + 30
  if (i > 100) break
  print(i)
}
```

## 2.조건문
### 2.1 if 문과 if-else 문
- if (조건식) 연산이ㅡ 방법으로 사용
- 단순 if 문은 if(조건)명령문 의 형태로 작성
```{r}
x = 80
if (x<=90) print("B")
if (x<=80) print("C")
```
- 여러개의 명령문을 수행할 땐 {}연산자 사용
- 명령문 추가 줄 바꿈해서 작성
```{r}
x = 91
if (x> 90){
  print("B")
  x = x +10
  print(x)
}
```

- 단순 if-else문은 if(조건){조건이 참일때 명령} else {조건이 거짓일 때 명령문}의 형태로 작성
```{r}
x = 91
if (x< 90){
  print("B")
} else {
  print("C")
}
if (x< 90){
  print("B")
  x = x +10
} else {
  print("C")
}
```

- if 와 else를 사용해서 2개 이상의 조건문을 만들고 싶을때 else if 를 사용
- else if 는 else인 조건 상황에서 다시 if문 조건을 쓸때 사용
```{r}
x = 100
if (x<70){
  print("F")
} else if (x<80){
  print("C")
} else if (x<90){
  print("B")
} else{
  print("A")
}
```

### 2.2 ifesle
- 한 줄의 명령문으로 조건이 참일 때와 거짓일 때 따라 명령문을 수행
- ifesle(조건식, 참일 때 실행할 내용, 거짓일때 실행할 내용)
```{r}
x = 10
ifelse(x > 5, x+5, x-5)
```


## 3.조건문과 반복문 함께 사용하기
- x의 데이터 중 짝수만 출력하도록 함
```{r}
x = 1:10
for (i in x){
  if (i%%2 == 0){
    print(i)
  }
}
```

##Pr6
### 문제 1
```{r}
for (i in 1:9) {
  print(paste0("2 * ", i , " = ", 2*i))
}
```
### 문제 2
```{r}
n = 24
find_minimum_boxes <- function(n) {
  if (n < 3) {
    return(-1)
  }
  
  if (n %% 7 == 0) {
    return(n %/% 7)
  }
  
  max_seven_boxes <- n %/% 7
  remaining_weight <- n - max_seven_boxes * 7
  
  while (max_seven_boxes >=0 ) {
    if (remaining_weight %%3 ==0) {
      return(max_seven_boxes + remaining_weight %/%3)
    }
    
    max_seven_boxes <- max_seven_boxes -1
    remaining_weight <- n - max_seven_boxes *7
   }
   
   return(-1)
}


minimum_boxes <- find_minimum_boxes(n)
print(minimum_boxes)
```